臺灣板橋地方法院刑事判決　　　　　　　96年度易字第2677號
公　訴　人　臺灣板橋地方法院檢察署檢察官
被　　　告　甲○○
　　　　　　　　　　（現於臺灣臺北看守所羈押）
上列被告因竊盜等案件，經檢察官提起公訴（96年度偵字第1913
4 號），於本院準備程序中，被告先就被訴事實為有罪之陳述，
經告以簡式審判之旨，並聽取當事人之意見後，裁定進行簡式審
判程序，並判決如下：
    主  文
甲○○攜帶兇器毀損安全設備竊盜，累犯，處有期徒刑壹年捌月
，扣案之鐵撬壹支沒收之；又意圖為自己不法之所有，以不正方
法由自動付款設備取得他人之物，累犯，處有期徒刑壹年，減為
有期徒刑陸月；應執行有期徒刑貳年，扣案之鐵撬壹支沒收之。
    事  實
一、甲○○素行不良，最近一次於民國（下同）90年間因強盜案
    件，經臺灣臺中地方法院判處有期徒刑5 年6 月，嗣經上訴
    後，於90年11月22日因撤回上訴而確定，並於95年4 月19日
    因縮短刑期假釋出監，至95年9 月7 日縮刑期滿。詎仍不知
    悔改，竟意圖為自己不法之所有，於95年10月29日下午2 時
    55分許，攜帶其所有且客觀上可作為兇器使用之鐵橇1 支，
    以看病為由進入臺北縣新莊市○○路395 號「新仁醫院」，
    之後即趁人不注意之際，搭乘電梯至該醫院6 樓，並以上開
    鐵橇毀損該院入口玻璃門鎖之安全設備之方式，無故侵入乙
    ○○辦公室內（無故侵入建築物部分，未據告訴），之後又
    毀壞抽屜之鎖頭（所涉毀損部分未據合法告訴）後，竊取乙
    ○○所有帳號0000000000000 號之玉山銀行金融卡1 張（因
    係新卡尚未開卡同時附有密碼）得手。甲○○於竊得上開金
    融卡後，復意圖為自己不法之所有，未經乙○○之同意，自
    95年10月29日下午4 時2 分至95年11月14日上午8 時35分止
    ，以輸入密碼之不正方式，接續由自動櫃員機取得乙○○帳
    戶內之財物達新臺幣（下同）1,400,000 元得手（每次提領
    20,000元、18,000元、2,000 元，共計71筆，金額共計1,40
    0,000 元）。甲○○嗣將上開提領款項均花用完盡，並將所
    竊得之金融卡丟棄至桃園縣中壢市○○路某處。嗣因乙○○
    發現帳戶遭不明人士盜領，報警處理，始為警循線查獲，並
    扣得其所有且供行竊使用之鐵橇1 支及其提領款項所穿著之
    黑色外套1件。
二、案經臺北縣政府警察局新莊分局報請臺灣板橋地方法院檢察
    署檢察官偵查起訴。
    理  由
一、按除被告所犯為死刑、無期徒刑、最輕本刑為三年以上有期
    徒刑之罪或高等法院管轄第一審案件者外，於第一次審判期
    日前之準備程序進行中，被告先就被訴事實為有罪之陳述時
    ，審判長得告知被告簡式審判程序之旨，並聽取當事人、代
    理人、辯護人及輔佐人之意見後，裁定進行簡式審判程序，
    刑事訴訟法第273 條之1 第1 項定有明文。經核，本件被告
    甲○○所犯係死刑、無期徒刑、最輕本刑為三年以上有期徒
    刑以外之罪，其於準備程序中就被訴事實為有罪之陳述，經
    法官告知簡式審判程序之旨，並聽取公訴人、被告之意見後
    ，本院爰依上揭之規定，裁定依簡式審判程序審理，合先敘
    明。
二、上揭事實，業據被告甲○○於警詢、偵查及本院準備程序、
    審理時坦承不諱，核與告訴人乙○○於警詢時之指訴相符。
    又經警於上開新仁醫院6 樓之入口玻璃門下緣採獲2 枚指紋
    ，經內政部警政署刑事警察局鑑驗與被告左中指指紋相符，
    有該局96年7 月27日刑紋字第0960113553號鑑驗書在卷可稽
    。再被告行竊及持竊得之金融卡提領款項亦有監視器錄影畫
    面翻拍之照片6 幀附卷可佐（見偵查卷第30頁至第33頁），
    及玉山銀行綜存交易資料查詢單在卷可參（見偵查卷第25頁
    至第27頁），此外並有鐵撬1 支扣案可資佐證。足見被告之
    自白與事實相符，從而本件事證明確，被告犯行足堪認定。
三、按刑法第321 條第1 項第3 款之攜帶兇器竊盜罪，係以行為
    人攜帶兇器竊盜為其加重條件，此所謂兇器，其種類並無限
    制，凡客觀上足對人之生命、身體、安全構成威脅，具有危
    險性之兇器均屬之，且祇須行竊時攜帶此種具有危險性之兇
    器為已足，並不以攜帶之初有行兇之意圖為必要，最高法院
    79年台上字第5253號判例可資參照。本案扣案之鐵撬1 支為
    金屬製品，有相當之重量，持之足以傷人身體或性命，業經
    本院當庭勘驗無訛，並有照片附卷可按，自屬兇器無疑。核
    被告所為係犯刑法第321 條第1 項第2 款、第3 款之攜帶兇
    器毀損安全設備（起訴書誤為門扇）竊盜及同法第339 條之
    2 第1 項由自動付款設備取得他人之物之2 罪。又被告自95
    年10月29日下午4 時2 分至95年11月14日上午8 時35分止，
    由自動付款設備取得乙○○存於銀行帳戶之金額雖多達71次
    ，惟被告主觀上係基於單一之犯意，著手實行單一行為，而
    該提領行為係在密切接近之時、地，分數個舉動以接續或反
    覆實施之行為，依一般社會通念，難以強行分開，此為學理
    上所謂之「接續犯」，而在刑法評價上，該接續施行之數個
    舉動，可認為包括一罪。又被告所犯上開2 罪，顯係犯意各
    別、行為互異，應分論併罰。末查；被告前於90年間因強盜
    案件，經臺灣臺中地方法院判處有期徒刑5 年6 月，嗣經上
    訴後，於90年11月22日因撤回上訴而確定，並於95年4 月19
    日因縮短刑期假釋出監，至95年9 月7 日縮刑期滿，有臺灣
    高等法院被告全國前案紀錄表在卷可徵。其於有期徒刑執行
    完畢後五年內再犯有期徒刑以上刑之2 罪，皆為累犯，均應
    依法各加重其刑。爰審酌被告之前即素行不良，竟不思辛勤
    工作而為宵小，提領被害人帳戶內金額高達1,400,000 元，
    並自承因賭博而將上開款項花費完盡及被告坦承犯行等一切
    情狀，分別量處如主文所示之刑，並依法定其應執行之刑，
    以資懲儆。至扣案鐵撬1 支，係被告所有且供犯罪所用之物
    ，業據被告自承在卷，應依法宣告沒收；另扣案之黑色外套
    1 件，雖係被告所有，而被告提領款項雖著此外套，惟被告
    陳稱因當時天氣較為寒冷，並非故意此黑色外套掩飾其提領
    款項，故與被告犯罪無涉，自無法諭知沒收。
四、又被告所犯上開2 罪之犯罪時間在中華民國九十六年罪犯減
    刑條例所定96年4 月24日以前，惟被告所犯上開加重竊盜罪
    之宣告已逾1 年6 月，依該條例第3 條第1 項第15款之規定
    不予減刑，而所犯刑法第339 之2 第1 項之罪依同條例第2
    條第1 項第3 款之規定減其刑期二分之一，附此說明。
據上論斷，應依刑事訴訟法第273 條之1 第1 項、第299 條第1
項前段，刑法第321 條第1 項第2 款、第339 條之2 第1 項、第
第47條第1 項、第38條第1 項第2 款、第51條第5 款，中華民國
九十六年罪犯減刑條例第2 條第1 項第3 款、第7 條，刑法施行
法第1條之1，判決如主文。
本案經檢察官吳文正到庭執行職務
中　　華　　民　　國　　96　　年　　10　　月　　29　　日
                     刑事第五庭  法  官  潘 長 生
上列正本證明與原本無異。
如不服本判決，應於判決送達後10日內敘明上訴理由，向本院提
出上訴狀（應附繕本）。
                                 書記官  彭 麗 紅
中　　華　　民　　國　　96　　年　　10　　月　　29　　日
本案論罪科刑法條：
刑法第321條、第339條之2：
